Images des répertoires du notaire Achille Tourin pour l'étude XXIX
Archives nationales de France
Images des répertoires du notaire Achille Tourin pour l'étude XXIX
7 mai 1822 - 19 octobre 1842
MC/RE/XXIX/12 - MC/RE/XXIX/18
Etude XXIX; Tourin, Achille
7 registres
Archives nationales de France
Minutes et répertoires: la loi 2008-696 du 15 juillet 2008 relative aux archives a fixé à 75 ans à compter de la date de l'acte, ou à 25 ans à compter de la date du décès de l'intéressé si ce délai est plus bref, le délai de communication des minutes et répertoires des notaires; ce délai est porté à 100 ans à compter de la date de l'acte si le document se rapporte à un mineur (code du Patrimoine, articles L213-2, 4e d et 5e).
Autres documents de l'étude (dossiers de clients, comptabilité...): s'agissant d'archives privées, ces documents sont communicables selon les modalités fixées par le déposant ou le donateur.
Certains documents ne sont pas accessibles sous leur forme originale en raison de leur mauvais état de conservation.
Registres entrés aux Archives nationales en 1949 et 1966.
Images des répertoires de l’étude XXIX
Archives de l'étude XXIX
répertoire d'officier public ministériel
- Répertoire chronologique pour la période du 7 mai 1822 au 16 juin 1825, 7 mai 1822 - 16 juin 1825; MC/RE/XXIX/12; Le répertoire comporte 121 feuillets et fait partie d'un registre de 140 feuillets de papier manuscrits, hauteur 34 x largeur 24 cm, composé de cahiers foliotés par le juge du tribunal de 1ère instance du département de la Seine. Le registre est en bon état.
  Registre folioté en 2003 (foliotation non visible à l'écran)
  Le registre contient aussi le répertoire du notaire Charles Denis de Villiers pour la période du 8 décembre 1821 au 6 mai 1822.
  Le répertoire contient les informations suivantes: 1. le n° de l'acte dans l'année; 2. date du jour; 3. nature de l'acte passé en brevet; 4. nature de l'acte passé en minute; 5. nom, prénom, domicile des parties, indication sur la situation et les prix des biens; 6. date d'enregistrement de l'acte; 7. droits d'enregistrement.
  Attention: seuls les actes passés en minute sont conservés; les actes mentionnés dans le répertoire comme passés en simple brevet (colonne 3) ne sont pas conservés par les notaires et ne sont donc pas versés au Minutier (ils sont remis aux clients).
  répertoire
  - Liste chronologique des actes pour la période du 7 mai au 31 décembre 1822, 7 mai - 31 décembre 1822; 20 v°-44 v°; 25 feuillets
  - Liste chronologique des actes pour la période du 1er janvier au 31 décembre 1823, 1er janvier - 31 décembre 1823; 44 v°-82 r°; 39 feuillets
  - Liste chronologique des actes pour la période du 2 janvier au 31 décembre 1824, 2 janvier - 31 décembre 1824; 82 r°-120 r°; 39 feuillets
  - Liste chronologique des actes pour la période du 1er janvier au 16 juin 1825, 1er janvier - 16 juin 1825; 120 r°-140 v°; 21 feuillets
- Répertoire chronologique pour la période du 17 juin 1825 au 19 juillet 1828, 17 juin 1825 - 19 juillet 1828; MC/RE/XXIX/13; Un registre de 161 feuillets de papier manuscrits, hauteur 34 x largeur 23,5 cm, composé de cahiers foliotés par le juge du tribunal de 1ère instance du département de la Seine. Le registre est en bon état.
  - Liste chronologique des actes pour la période du 17 juin au 31 décembre 1825, 17 juin - 31 décembre 1825; 1 r°-27 v°; 27 feuillets
  - Liste chronologique des actes pour la période du 2 janvier au 31 décembre 1826, 2 janvier - 31 décembre 1826; 27 v°-80 r°; 54 feuillets
    - du 2 janvier au 30 juin 1826, 2 janvier - 30 juin 1826; 27 v°-55 r°; 29 feuillets
    - du 1er juillet au 31 décembre 1826, 1er juillet - 31 décembre 1826; 55 r°-80 r°; 26 feuillets
  - Liste chronologique des actes pour la période du 2 janvier au 31 décembre 1827, 2 janvier - 31 décembre 1827; 80 r°-128 v°; 49 feuillets
    - du 2 janvier au 30 juin 1827, 2 janvier - 30 juin 1827; 80 r°-106 r°; 27 feuillets
    - du 2 juillet au 31 décembre 1827, 2 juillet - 31 décembre 1827; 106 r°-128 v°; 23 feuillets
  - Liste chronologique des actes pour la période du 2 janvier au 19 juillet 1828, 2 janvier - 19 juillet 1828; 129 r°-160 v°; 32 feuillets
- Répertoire chronologique pour la période du 21 juillet 1828 au 10 octobre 1831, 21 juillet 1828 - 10 octobre 1831; MC/RE/XXIX/14; Un registre de 161 feuillets de papier manuscrits, hauteur 34 x largeur 23 cm, composé de cahiers foliotés par le juge du tribunal de 1ère instance du département de la Seine. Le registre est en bon état.
  - Liste chronologique des actes pour la période du 21 juillet au 31 décembre 1828, 21 juillet - 31 décembre 1828; 1 r°-28 r°; 28 feuillets
  - Liste chronologique des actes pour la période du 2 janvier au 30 décembre 1829, 2 janvier - 30 décembre 1829; 28 r°-78 r°; 51 feuillets
    - du 2 janvier au 30 juin 1829, 2 janvier - 30 juin 1829; 28 r°-55 v°; 28 feuillets
    - du 1er juillet au 31 décembre 1829, 1er juillet - 31 décembre 1829; 56 r°-78 r°; 23 feuillets
  - Liste chronologique des actes pour la période du 2 janvier au 31 décembre 1830, 2 janvier - 31 décembre 1830; 78 v°-128 v°; 51 feuillets
    - du 2 janvier au 30 juin 1830, 2 janvier - 30 juin 1830; 78 v°-106 v°; 29 feuillets
    - du 1er juillet au 31 décembre 1830, 1er juillet - 31 décembre 1830; 107 r°-128 v°; 22 feuillets
  - Liste chronologique des actes pour la période du 3 janvier au 10 octobre 1831, 3 janvier - 10 octobre 1831; 128 v°-160 v°; 33 feuillets
- Répertoire chronologique pour la période du 10 octobre 1831 au 13 décembre 1834, 10 octobre 1831 - 13 décembre 1834; MC/RE/XXIX/15; Un registre de 161 feuillets de papier manuscrits, hauteur 34 x largeur 23 cm, composé de cahiers foliotés par le juge suppléant du tribunal de 1ère instance du département de la Seine. Le registre est en bon état.
  - Liste chronologique des actes pour la période du 10 octobre au 31 décembre 1831, 10 octobre - 31 décembre 1831; 1 r°-10 v°; 10 feuillets
  - Liste chronologique des actes pour la période du 1er janvier au 31 décembre 1832, 1er janvier - 31 décembre 1832; 10 v°-57 v°; 48 feuillets
    - du 1er janvier au 30 juin 1832, 1er janvier - 30 juin 1832; 10 v°-35 r°; 26 feuillets
    - du 2 juillet au 31 décembre 1832, 2 juillet - 31 décembre 1832; 35 r°-57 v°; 23 feuillets
  - Liste chronologique des actes pour la période du 2 janvier au 31 décembre 1833, 2 janvier - 31 décembre 1833; 57 v°-112 r°; 56 feuillets
    - du 2 janvier au 29 juin 1833, 2 janvier - 29 juin 1833; 57 v°-86 r°; 30 feuillets
    - du 1er juillet au 31 décembre 1833, 1er juillet - 31 décembre 1833; 86 r°-112 r°; 27 feuillets
  - Liste chronologique des actes pour la période du 2 janvier au 13 décembre 1834, 2 janvier - 13 décembre 1834; 112 r°-160 v°; 49 feuillets
    - du 2 janvier au 30 juin 1834, 2 janvier - 30 juin 1834; 112 r°-137 r°; 26 feuillets
    - du 1er juillet au 13 décembre 1834, 1er juillet - 13 décembre 1834; 137 r°-160 v°; 24 feuillets
- Répertoire chronologique pour la période du 15 décembre 1834 au 14 mai 1838, 15 décembre 1834 - 14 mai 1838; MC/RE/XXIX/16; Un registre de 162 feuillets de papier manuscrits, hauteur 33 x largeur 23 cm, composé de cahiers foliotés par le juge du tribunal de 1ère instance du département de la Seine. Le registre est en bon état.
  - Liste chronologique des actes pour la période du 15 au 31 décembre 1834, 15 décembre - 31 décembre 1834; 1 r°-3 r°; 3 feuillets
  - Liste chronologique des actes pour la période du 2 janvier au 31 décembre 1835, 2 janvier - 31 décembre 1835; 3 r°-58 v°; 56 feuillets
    - du 2 janvier au 30 juin 1835, 2 janvier - 30 juin 1835; 3 r°-36 r°; 34 feuillets
    - du 1er juillet au 31 décembre 1835, 1er juillet - 31 décembre 1835; 36 r°-58 v°; 23 feuillets
  - Liste chronologique des actes pour la période du 2 janvier au 31 décembre 1836, 2 janvier - 31 décembre 1836; 59 r°-105 r°; 47 feuillets
    - du 2 janvier au 30 juin 1836, 2 janvier - 30 juin 1836; 59 r°-81 v°; 23 feuillets
    - du 1er juillet au 31 décembre 1836, 1er juillet - 31 décembre 1836; 81 v°-105 r°; 25 feuillets
  - Liste chronologique des actes pour la période du 2 janvier au 31 décembre 1837, 2 janvier - 31 décembre 1837; 105 r°-145 r°; 41 feuillets
  - Liste chronologique des actes pour la période du 2 janvier au 14 mai 1838, 2 janvier - 14 mai 1838; 145 v°-161 v°; 17 feuillets
- Répertoire chronologique pour la période du 14 mai 1838 au 31 janvier 1842, 14 mai 1838 - 31 janvier 1842; MC/RE/XXIX/17; Un registre de 160 feuillets de papier manuscrits, hauteur 35 x largeur 24,5 cm, composé de cahiers foliotés par le juge suppléant du tribunal civil de la Seine. Le registre est en bon état.
  - Liste chronologique des actes pour la période du 14 mai au 29 décembre 1838, 14 mai - 29 décembre 1838; 1 r°-27 r°; 27 feuillets
  - Liste chronologique des actes pour la période du 2 janvier au 30 décembre 1839, 2 janvier - 30 décembre 1839; 27 r°-65 v°; 39 feuillets
  - Liste chronologique des actes pour la période du 2 janvier au 31 décembre 1840, 2 janvier - 31 décembre 1840; 65 v°-113 v°; 49 feuillets
    - du 2 janvier au 30 juin 1840, 2 janvier - 30 juin 1840; 65 v°-90 v°; 26 feuillets
    - du 1er juillet au 31 décembre 1840, 1er juillet - 31 décembre 1840; 91 r°-113 v°; 23 feuillets
  - Liste chronologique des actes pour la période du 2 janvier au 31 décembre 1841, 2 janvier - 31 décembre 1841; 113 v°-155 v°; 43 feuillets
  - Liste chronologique des actes pour la période du 3 au 31 janvier 1842, 3 janvier - 31 janvier 1842; 155 v°-160 v°; 6 feuillets
- Répertoire chronologique pour la période du 1er février au 19 octobre 1842, 1er février - 19 octobre 1842; MC/RE/XXIX/18; Le répertoire comporte 35 feuillets et fait partie d'un registre de 160 feuillets de papier manuscrits, hauteur 34 x largeur 23 cm, composé de cahiers foliotés par le juge du tribunal de la Seine. Le registre est en bon état.
  Le registre contient aussi le répertoire du notaire François Lefort pour la période du 20 octobre 1842 au 18 juillet 1844.
  - Liste chronologique des actes pour la période du 1er février au 19 octobre 1842, 1er février - 19 octobre 1842; 1 r°-35 v°; 35 feuillets